【裁判字號】    95,上訴,1382
【裁判日期】    951219
【裁判案由】    違反槍砲彈藥刀械管制條例等
【裁判全文】
臺灣高等法院臺中分院刑事判決        95年度上訴字第1382號
上  訴  人
即  被  告  乙○○原名王秋閔.
選任辯護人  張淑琪律師
上  訴  人
即  被  告  癸○○
指定辯護人  本院公設辯護人  辛○○
上列上訴人因違反槍砲彈藥刀械管制條例等案件，不服臺灣臺中
地方法院94年度訴字第3052號中華民國95年5月12日第一審判決
（起訴案號：臺灣臺中地方法院檢察署94年度偵字第13200、135
82、13850號，移送併辦案號：94年度偵字第18961號），提起上
訴，本院判決如下：
    主  文
原判決撤銷。
乙○○未經許可，持有手槍，處有期徒刑肆年陸月，併科罰金新
台幣拾伍萬元，罰金如易服勞役，以新台幣壹仟元折算壹日；扣
案之德國WALTHER廠製P99型、口徑9MM之制式半自動手槍壹枝（
含彈匣貳個，槍枝管制編號0000000000），及口徑9MM制式子彈
貳拾壹顆，均沒收。又未經許可，持有刀械，處有期徒刑參月；
扣案之匕首壹枝，沒收。又傷害人之身體，處有期徒刑壹年拾月
。又共同以其他非法方法，剝奪人之行動自由，處有期徒刑壹年
陸月。應執行有期徒刑柒年陸月，併科罰金新台幣拾伍萬元，罰
金如易服勞役，以新台幣壹仟元折算壹日；扣案之德國WALTHER
廠製P99型、口徑9MM之制式半自動手槍壹枝（含彈匣貳個，槍枝
管制編號0000000000）、口徑9MM制式子彈貳拾壹顆及匕首壹枝
，均沒收。
癸○○未經許可，持有手槍，處有期徒刑貳年捌月，併科罰金新
台幣伍萬元，罰金如易服勞役，以新台幣壹仟元折算壹日；扣案
之德國WALTHER廠製P99型、口徑9MM之制式半自動手槍壹枝（含
彈匣貳個，槍枝管制編號0000000000），及口徑9MM制式子彈貳
拾壹顆，均沒收。
    事  實
一、乙○○（原名王秋閔）明知具有殺傷力之制式手槍、子彈及
    匕首，均屬槍砲彈藥刀械管制條例列管之槍枝、子彈及刀械
    ，未經主管機關許可不得持有，竟於民國85年間，在台中縣
    豐原市豐原火車站附近，以不詳價格，向不詳姓名之成年人
    購買匕首1支，而繼續持有之。另於94年4月底某日，在台北
    市○○路與林森北路附近某燒烤店內，向綽號「莫哥」之年
    籍姓名不詳成年男子，以新台幣（下同）40萬元之價格，買
    受具有殺傷力之德國WALTHER廠製P99型、口徑9MM制式半自
    動手槍1枝（槍枝管制編號0000000000）、彈匣2個、口徑9M
    M制式子彈60顆，亦繼續持有之。
二、乙○○得知丙○○（綽號「無照」）等人在臺中縣轄之大甲
    溪沿岸盜採砂石，因利益分贓不均，且認為丁○○積欠其30
    餘萬元尚未處理，乃於94年7月17日下午，欲與丙○○談判
    。遂囑咐癸○○、甲○○、庚○○（甲○○、庚○○涉犯妨
    害自由罪嫌部分，另經檢察官為不起訴處分確定）三人共同
    前往台中縣神岡鄉○○路之丙○○工作地點，要求丙○○前
    往台中縣神岡鄉○○村○○路716巷66號即乙○○住處談判
    ，壬○○（已改名陳昱璋，本案中仍稱壬○○）、丁○○得
    知上情亦前往上揭乙○○住處欲居中協調。嗣於94年7月17
    日下午5時許（起訴書誤載為下午4時），因乙○○與丙○○
    間就盜採砂石之利益分贓無共識，且在場之壬○○復以「你
    不夠資格賺這筆錢」等言語激怒乙○○。致乙○○心生不滿
    ，遂自住處房間內取出預藏之上開制式手槍，先朝天花板射
    擊1槍示警後，壬○○仍繼續挑釁乙○○，乙○○竟基於傷
    害之故意，持槍朝壬○○左小腿再射擊1槍，使壬○○受有
    左下肢槍傷合併左遠端腓股骨開放性骨折之傷害。乙○○見
    壬○○受傷流血後，猶不讓丁○○將壬○○送醫治療，復另
    行起意與癸○○共同剝奪他人行動自由之犯意，將上開制式
    手槍交付癸○○，並示意癸○○持上開制式手槍控制壬○○
    、丙○○及丁○○三人之行動自由，以利乙○○上樓收拾行
    李準備逃亡。而癸○○明知上開制式手槍及子彈均具有殺傷
    力（壬○○已中彈受傷），屬槍砲彈藥刀械管制條例列管之
    手槍、子彈，未經許可，不得持有。竟萌生與乙○○共同妨
    害自由之犯意而持有上開制式手槍及子彈，並以上開制式手
    槍限制壬○○、丙○○及丁○○三人之行動自由，禁止其等
    三人離開現場，時間約為5分鐘。俟乙○○下樓後，始將上
    開制式手槍交付乙○○，再經壬○○哀求後，乙○○遂同意
    由丙○○駕車將壬○○送醫，隨後由癸○○駕車載乙○○往
    台中縣豐原市逃逸。迄於94年7月26日下午7時45分許，為警
    持臺灣臺中地方法院檢察署檢察官核發之拘票在台中市○○○路○段105號6樓之8即乙○○租住處查獲，先扣得其所有之
    匕首1支，並主動供述其所有之上開制式手槍及子彈之去向
    ，帶同警員在上揭租住處內當場起獲上開具有殺傷力之制式
    手槍1枝、彈匣2個及制式子彈31顆（其中10顆經警鑑驗試射
    ，已不具殺傷力）。另於94年7月28日下午5時45分許，在台
    中縣大雅鄉○○路○段與雅潭路口附近，為警持臺灣臺中地
    方法院檢察署檢察官核發之拘票將癸○○拘提到案，循線查
    悉上情。
三、案經台中縣警察局移送臺灣臺中地方法院檢察署檢察官偵查
    起訴，及被害人壬○○訴請臺灣臺中地方法院檢察署檢察官
    移送臺灣臺中地方法院併案審理。
    理  由
一、上訴人即被告（以下稱被告）乙○○未在本院言詞辯論期日
    到庭，上開事實除妨害自由部分外，業據被告乙○○在警詢
    、檢察官偵查、原審審理供承不諱，於本院準備程序中亦已
    認罪。核與證人即告訴人壬○○、證人丙○○、丁○○分別
    在警、偵訊及原審審理時證述情節相符，並有扣案之上開制
    式手槍1枝、彈匣2個、制式子彈31顆及匕首1支可證，而上
    開扣案之匕首1支，經鑑定比對結果確屬槍砲彈藥刀械管制
    條例列管之刀械，有臺中縣警察局中縣保警民字第09400133
    54號函附卷足憑（見13200號偵查卷第50、51頁）。扣案之
    手槍1枝，認係德國WALTHER廠製P99型、口徑9MM制式半自動
    手槍，槍管內有6條右旋來復線，機械性能良好，可擊發同
    口徑制式子彈，具有殺傷力。扣案之子彈31顆，均係口徑9M
    M制式子彈，經檢視彈殼具銹蝕情形，經採樣10顆試射，均
    可擊發，認均具有殺傷力，有內政部警政署刑事警察局94年
    8月30日刑鑑字第0940120577號槍彈鑑定書附卷可稽（13200
    號偵查卷第74至77頁）。而告訴人壬○○確因左下肢受有槍
    傷，亦有中國醫藥大學附設醫院出具診斷證明書在卷為憑，
    被告乙○○此部分之自白與事實相符，堪以採信。
二、訊據被告乙○○、癸○○均矢口否認有妨害自由之犯行，被
    告癸○○並否認有非法持有手槍、子彈之犯行，被告乙○○
    先後辯稱：當時將手槍交給癸○○，僅基於請其代為保管之
    意，彼此並無交談，遑論有何教唆之事，而當時在場之人亦
    無人要求離開現場遭伊或癸○○拒絕之情，即難認有何妨害
    自由可言云云；被告癸○○先後辯稱：被告乙○○將手槍交
    給伊時，僅係暫為保管之意而已，伊將手槍拿在右手，將右
    手背在後面，並未以手槍脅迫在場之人不得離去，絕無未經
    許可持有制式手槍及妨害自由之行為云云。惟查：
  (一)被告乙○○於94年7月27日在檢察官偵訊時供承：「（問：
    槍後來你交給何人？）我暫時把槍交給癸○○，由癸○○拿
    槍控制壬○○、丙○○、丁○○（筆錄誤載為癸○○、甲○○、庚○○）不要離開現場」、「（問：你把槍拿給癸○○
    ，他有何表示？）他就把槍拿在手上，他應該就知道何意思
    了，我心裡的意思就是要他控制現場，而且他也照做了」等
    語（見13200號偵查卷第33頁）；被告乙○○於94年9月26日
    在原審供稱：「（問：檢察官偵訊時，有陳述將槍交給癸○○是要控制現場？）我是有這樣說，但是我的意思是要他將
    槍拿著，不要被人拿走」等語（見原審卷第13頁）。足見被
    告乙○○當時將手槍交付被告癸○○持有，主觀上即有指示
    被告癸○○持槍控制現場，不讓壬○○、丙○○、丁○○三
    人離開之妨害自由犯意，而被告癸○○亦確有依被告乙○○
    之指示持槍限制壬○○等三人行動自由之意思，被告二人間
    自有妨害自由之犯意聯絡。
  (二)證人壬○○於94年12月9日在原審證稱：「之後拿槍朝我身
    體正面開槍，當時我是坐在沙發上，子彈打到我的左小腿，
    之後，‥‥王秋閔將槍交給癸○○，癸○○就拿槍對著我們
    。‥‥（檢察官問：癸○○拿槍時，你們有無要離開？）我
    有站起來，有想要離開去看醫生，但癸○○仍拿槍比著我們
    ，他的動作就是不要我們離開的意思。（檢察官問：癸○○
    是比一個人或是比你們？）是比來比去，就是對我們每一個
    人比。‥‥（辯護人問：為何在警訊做的筆錄沒有提到癸○○拿槍比著你？）因為事後他們都沒有找我和解，本來是要
    給他們一個機會，但是他們都沒有誠意，所以我今天才將所
    有的事情講清楚。」等語（見原審卷第95至100頁）。證人
    丁○○於94年12月9日在原審證稱：「（檢察官問：癸○○
    有無拿到槍？）之後王秋閔有拿給他，他就一直拿著，槍口
    向著我們三個人，我們三個人都不敢動。（檢察官問：癸○○有無說話？）有，癸○○說若讓外面的人知道，我們就要
    死，他們還有更大的槍枝，他們拿槍不是在唬人的，是要打
    人的，我實在很害怕。」等語（見原審卷第106、107頁）。
    足證被告癸○○當時確有持槍及將槍口對著壬○○等三人，
    藉以剝奪壬○○等三人之行動自由，被告二人就此亦有行為
    之分擔，均屬妨害自由之共同正犯。雖證人庚○○於本院審
    理中證稱：把傷者壬○○送醫之前，乙○○沒有阻止他哥哥
    把壬○○送醫。乙○○開槍後，把槍交給癸○○，並沒有對
    癸○○說什麼等語。惟查其又稱：壬○○是在乙○○下樓之
    前已經上車，是下樓之前送醫的等語，嗣又稱：記不清楚云
    云（見本院卷第101頁反面至104頁）。可見證人庚○○之證
    言，係屬迴護被告乙○○之詞，不足採信。證人即被告乙○○於本院審理中證稱：「（公設辯護人問：之後為何會向壬○○開槍？）壬○○激怒我，我才開槍。‥‥（公設辯護人
    問：你對壬○○開槍之後做了哪些事情？）我先對空開一槍
    ，壬○○站起來，意思就是不然要怎樣，我就對他開槍，不
    知道有沒有打到他，大概過了十秒之後，丙○○就說流血了
    ，我就把槍交給癸○○，我馬上上樓拿錢下來，下來之後就
    向癸○○拿槍，拿了槍之後我就開車走了。（公設辯護人問
    ：這個期間你有無跟癸○○說什麼話？）我跟癸○○說你幫
    我拿一下。（公設辯護人問：你下樓的時候，癸○○拿著槍
    在做什麼？）癸○○拿著槍放在背後，我下來之後拿了槍就
    走了，其他的人都站著，大家都驚嚇到了。」等語（見本院
    卷第100頁反面、101頁）。若被告乙○○擔心該手槍遭他人
    拿走，自行將該手槍隨身攜帶上樓即可，根本不需多此一舉
    交付被告癸○○保管，況告訴人壬○○當時左小腿中彈受傷
    流血，傷勢輕重如何不明，依常情應即立刻送醫治療，而告
    訴人壬○○及在場之丙○○、丁○○，若非處於被控制之情
    況，亦應可趁機離開，或將壬○○送醫急救，然其等在被告
    乙○○上樓後猶未離去，應認當時係遭被告癸○○持槍控制
    現場，始不敢離開。證人乙○○於本院之證言，亦不足為被
    告癸○○有利之證明。因此被告乙○○、癸○○否認有共同
    剝奪壬○○等三人行動之情事，顯係事後卸責之詞，不足採
    信。
  (三)至被告癸○○原審之指定辯護人另以：最高法院76年度台上
    字第2090號判決意旨，辯稱被告癸○○持有上開制式手槍及
    子彈，持有時間僅有5分鐘，且係偶然經手，迅即脫離，並
    無執持占有之意思與行為，應非槍砲彈藥刀械管制條例第7
    條第4項所稱持有手槍之「持有」云云。然被告癸○○自被
    告乙○○處取得上開制式手槍，主觀上係基於妨害自由之意
    思取得，並非單純之「偶然經手」而已，縱使被告癸○○持
    有上開制式手槍之時間甚為短暫（約5分鐘，被告乙○○上
    樓至下樓之時間），但其以槍口對著證人壬○○等三人，形
    成持槍威脅之妨害自由狀態，在外觀上已足以顯示係實現占
    有物上權利之行為，被告癸○○隨後再將該把手槍交還被告
    乙○○，仍不妨礙其行為應構成槍砲彈藥刀械管制條例第7
    條第4項持有制式手槍罪，上開最高法院判決意旨與本案情
    形不盡相同，本案自不受上開見解之拘束。是被告癸○○否
    認持有手槍部分之犯行，亦無可採。
三、綜上所述，被告乙○○、癸○○所辯，均屬事後卸責之詞，
    不足採信，本件事證明確，被告等犯行，均堪認定。而證人
    戊○○於本院雖證稱：曾借提被告乙○○訊問有關於盜採砂
    石集團、圍事、槍擊案件等情事（見本院卷第140頁反面、
    141頁），惟查證人戊○○借提訊問之事項，與本件被告乙○○槍擊被害人之情形無關，仍不足為有利於被告之證明，
    附此敘明。
四、按刑法於民國94年2月2日經總統令修正公布，於95年7月1日
    施行，依修正後刑法第2條第1項規定：行為後法律有變更者
    ，應適用行為時之法律。但行為後之法律有利於行為人者，
    適用最有利於行為人之法律。此即所謂「從舊從輕」之原則
    。又按修正後刑法第33條第5項規定：罰金新台幣1千元以上
    ，以百元計算之，雖比舊法之銀元1元以上為重。惟罰金易
    服勞役之折算標準，修正後刑法第42條第3項為：以新台幣1
    千元、2千元、3千元折算一日，與舊法依罰金罰鍰提高標準
    條例提高後之新台幣9百元折算一日，比較之結果，新法之
    折算標準有利於行為人，本院衡酌全案情節，認為以適用行
    為後新法之規定較有利於被告，應適用行為後之法律處斷。
    核被告乙○○所為，係犯槍砲彈藥刀械管制條例第7條第4項
    未經許可持有制式手槍罪、第12條第4項未經許可持有子彈
    罪、第14條第3項未經許可持有刀械罪、刑法第277條第1項
    傷害罪、第302條第1項妨害自由罪。被告乙○○所犯上開未
    經許可持有制式手槍、未經許可持有子彈等二罪間，係同一
    時、地，以一行為犯之，觸犯不同之二罪名，為想像競合犯
    ，應依刑法第55條規定從一情節較重之未經許可持有制式手
    槍罪處斷。被告癸○○所為，係犯槍砲彈藥刀械管制條例第
    7條第4項未經許可持有制式手槍罪、第12條第4項未經許可
    持有子彈罪、刑法第302條第1項妨害自由罪。被告癸○○所
    犯上開未經許可持有制式手槍、未經許可持有子彈等二罪間
    ，係同一時、地，以一行為犯之，觸犯不同之二罪名，為想
    像競合犯，應依刑法第55條規定從一情節較重之未經許可持
    有手槍罪處斷。又被告等二人一行為妨害壬○○、丙○○、
    丁○○三人之行動自由, 為同種想像競合犯, 亦應以妨害行
    動自由罪處斷。被告癸○○所犯未經許可持有手槍罪、妨害
    自由罪間，係同時、同地，以一行為為之，觸犯數罪名，為
    想像競合犯，應依刑法第55條規定從一較重之未經許可持有
    持有手槍罪處斷。又被告乙○○在偵、審中坦承持有上開制
    式手槍及子彈，並於為警拘提到案時主動供述上開槍彈之來
    源係向綽號「莫哥」之年籍姓名不詳之成年男子購買，及該
    批槍彈之去向（仍為其持有藏置），復帶同警員在其租住處
    起獲全部槍彈，依最高法院93年度台上字第4007號判決意旨
    ，應依槍砲彈藥刀械管制條例第18條第4項規定減輕其刑。
    另被告乙○○為警查獲無故持有匕首部分，係為警拘提時在
    其右後褲子口袋內當場取出（見警卷第2宗第20頁94年7 月
    26日調查筆錄），並非被告乙○○遇警拘提時即主動供述及
    交付警員查扣，核與刑法第62條規定自首之要件不符，亦無
    槍砲彈藥刀械管制條例第18條第4項減輕或免除其刑規定之
    適用，被告乙○○之選任辯護人辯稱此部分符合自首要件，
    應減輕其刑云云，容有未洽。再被告乙○○與被告癸○○持
    槍剝奪壬○○等三人之行動自由部分，具有犯意聯絡及行為
    分擔，應論以共同正犯，公訴人認被告乙○○係成立教唆犯
    ，尚有未洽（參見最高法院45年台上字第473號判例意旨）
    ，起訴法條應予變更。被告乙○○所犯上開傷害罪部分，告
    訴人壬○○雖遲至本案起訴後之94年9月29日始具狀向檢察
    官提出告訴，然公訴檢察官於94年12月9日在原審審判期日
    ，依刑事訴訟法第265條第2項規定以言詞追加起訴，依同條
    第1項規定，法院自得就相牽連案件之傷害罪部分併予審理
    。又被告乙○○所犯上開未經許可持有制式手槍、持有刀械
    、傷害及妨害自由四罪間，犯意各別，罪名互殊，應分論併
    罰。又被告癸○○僅係於被告乙○○開槍後，受被告乙○○
    之指使，一時失慮，持搶剝奪被害人之行動自由，時間甚為
    短暫，其行為所生之損害，尚非重大，本院認為其犯罪情狀
    顯可憫恕，科以最低度之刑仍嫌過重，爰依修正後刑法第59
    條之規定酌減其刑。原審以被告罪證明確，予以論罪科刑，
    固非無見，惟查：
    (一)原判決以被告乙○○自93年5月間起曾因幻聽、妄想干擾
    等精神症狀住院治療，經診斷為精神分裂症，並持續門診藥
    物治療，有卷附國軍台中總醫院出具診斷證明書為證，原審
    法院依其選任辯護人之聲請囑託國軍台中總醫院鑑定被告乙○○犯案時之精神狀況，經鑑定結果認為其現實感差，判斷
    力受影響，造成其想法脫序偏離現實，犯案當時達精神耗弱
    程度，有該醫院95年2月14日醫質字第09500 00581號函、精
    神鑑定報告及95年3月2日醫質字第950000863號函各在卷可
    稽（見原審卷第148至150、153頁）。則被告觸犯本案各罪
    時之精神狀況既處於精神耗弱之狀態，自應依刑法第19條第
    2項規定酌減其刑，並就未經許可持有制式手槍罪、妨害自
    由罪部分遞減之等情。然本院衡酌全案事實發生之經過，被
    告乙○○於犯案過程中，意識清楚，行為冷靜沉著，於開槍
    射傷被害人壬○○後，猶上樓收拾東西後，始行離開。被告
    乙○○於本案偵審程序中，對於犯案情形及辯解，均能一一
    詳確陳述。且其自承有意從政參選民意代表或公職人員等，
    若其有精神耗弱之情形，又如何能從政參選？況且其未經許
    可持有刀械之時間，係起自85年間，而其以40萬元之價格，
    購得手槍及大量子彈，顯見其當時確有認知能力，實難遽認
    係因精神分裂所致，因此本件精神鑑定之結果，即無從據為
    認定被告行為時，係處於精神耗弱之程度，原審未察，依刑
    法第19條第2項予以減輕其刑，自有未合；(二)被告癸○○有
    顯可憫恕之情形，原判決漏未斟酌，亦欠妥適。被告乙○○
    上訴否認有妨害自由之犯行、被告癸○○上訴否認犯罪，雖
    均無可取，惟原判決既有上開可議之處，仍屬無可維持，應
    予撤銷改判。爰審酌被告乙○○，非法持有殺傷力甚強之制
    式手槍及為數不少之子彈，並蓄意開槍射傷告訴人壬○○左
    小腿，且與被告癸○○共同持槍控制壬○○、丙○○、丁○○等三人之行動自由，使壬○○等三人之生命安全受到威脅
    ，惡性非輕，並嚴重危害社會治安，犯罪後就持有槍彈、刀
    械及傷害部分坦承犯行，並主動供出上開槍彈之去向，及已
    與告訴人壬○○達成民事和解等一切情狀，且原判決係適用
    法條不當而經本院撤銷改判，本院自得依刑事訴訟法第370
    條規定就被告乙○○非法持有手槍、傷害、妨害自由部分諭
    知如主文第二項較重於原判決所示之刑。至於非法持有刀械
    部分，情節較輕，仍處以有期徒刑三月，並合併定其應執行
    之刑。另審酌被告癸○○年紀尚輕，社會閱歷不足，受被告
    乙○○之指示，一時失慮而持槍脅迫證人壬○○等三人，限
    制其等之行動自由等一切情狀，量處如主文第三項所示之刑
    。被告乙○○、癸○○併科罰金部分，並均諭知罰金如易服
    勞役之折算標準。扣案之德國WALTHER廠製P99型、口徑9MM
    之制式半自動手槍1枝（含彈匣貳個，槍枝管制編號
    0000000000）、口徑9MM制式子彈21顆，及匕首1枝，均屬違
    禁物，不問是否屬於犯人所有，均應依法宣告沒收。至其餘
    之彈殼10顆，既經警鑑定採樣試射，已喪失子彈之完整結構
    ，非屬違禁物，已無宣告沒收之必要，附此敘明。
五、被告乙○○經合法傳喚，無正當理由不到庭，爰不待其陳述
    ，逕行判決。
據上論結，應依刑事訴訟法第369條第1項前段、第364條、第299
條第1項前段、第300條、第370條、第371條，槍砲彈藥刀械管制
條例第7條第4項、第12條第4項、第14條第3項、第18條第4項，
修正後刑法第2條第1項、第11條前段、第28條、第55條、第42條
第3項、第51條第5款、第38條第1項第1款、刑法第277條第1項、
第302條第1項，罰金罰鍰提高標準條例第1條前段，判決如主文
。
本案經檢察官己○到庭執行職務。
中    華    民    國    95    年    12    月    19    日
               刑事第十一庭  審判長法  官  陳  朱  貴
                                   法  官  胡  文  傑
                                   法  官  郭  同  奇
上列正本證明與原本無異。
非持持有手槍、妨害自由部分得上訴。
非法持有刀械、傷害部分不得上訴。
如不服本判決應於收受送達後十日內向本院提出上訴書狀，其未
敘述上訴之理由者並得於提起上訴後十日內向本院補提理由書（
均須按他造當事人之人數附繕本）。
                                   書記官  康  孝  慈
中    華    民    國    95    年    12    月    22    日
附錄論罪科刑法條
槍砲彈藥刀械管制條例第7條第4項
（第1項）未經許可，製造、販賣或運輸火砲、肩射武器、機關
槍、衝鋒槍、卡柄槍、自動步槍、普通步槍、馬槍、手槍或各類
砲彈、炸彈、爆裂物者，處死刑、無期徒刑或7年以上有期徒刑
；處徒刑者，併科新台幣3千萬元以下罰金。
（第4項）未經許可，持有、寄藏或意圖販賣而陳列第1項所列槍
砲、彈藥者，處5年以上有期徒刑，併科新台幣1千萬元以下罰金
。
槍砲彈藥刀械管制條例第12條第4項
未經許可，持有、寄藏或意圖販賣而陳列子彈者，處5年以下有
期徒刑，併科新台幣300萬元以下罰金。
槍砲彈藥刀械管制條例第14條第3項
未經許可，持有或意圖販賣而陳列刀械者，處1年以下有期徒刑
、拘役或新台幣50萬元以下罰金。
刑法第277條第1項
傷害人之身體或健康者，處三年以下有期徒刑、拘役或一千元以
下罰金。
刑法第302條第1項
私行拘禁或以其他非法方法，剝奪人之行動自由者，處五年以下
有期徒刑、拘役或三百元以下罰金。
                                                      Ｆ


司法院資訊處製作；財團法人民間司法改革基金會備份。
